【裁判字號】    99,易,765
【裁判日期】    991020
【裁判案由】    竊盜
【裁判全文】
臺灣苗栗地方法院刑事判決              99年度訴字第520號
公  訴  人  臺灣苗栗地方法院檢察署檢察官
被      告  周振平
            蔡志良
            蔡志明
上列被告等因偽造文書等案件，經檢察官提起公訴（99年度偵字
第1005、2612、2733、2786、2787、2888、2889、2890、2891、
3156、3211、3230、3336、3363號、99年度偵緝字第156 、160
號），及就被告周振平部分追加起訴（99年度偵字第3434、3825
、4137、4508、5096號），被告3 人於準備程序中就被訴事實均
為有罪之陳述，經本院合議庭裁定由受命法官獨任進行簡式審判
程序，本院判決如下：
    主  文
周振平、蔡志良、蔡志明犯如附表一、二所列之罪，周振平、蔡
志良均累犯，各處如附表一、二所示之罪（含主刑及從刑），周
振平應執行有期徒刑陸年，附表二編號3 所示之署押均沒收。蔡
志良應執行有期徒刑貳年陸月。蔡志明應執行有期徒刑壹年拾月
，如易科罰金，以新臺幣壹仟元折算壹日。
    犯罪事實及理由
一、犯罪事實：
(一)、周振平前於民國97年間，因竊盜、毒品等案件，分別經本院
    判處有期徒刑6 月、6 月（此2 罪應執行有期徒刑10月）及
    10 月 ，上開2 部分定應執行有期徒刑1 年6 月，於98年11
    月3日 縮短刑期執行完畢；蔡志良前於93年間，因偽造文書
    案件，經臺灣桃園地方法院判處有期徒刑3 月，於95年5 月
    11日易科罰金執行完畢。
(二)、周振平、蔡志良、蔡志明分別於附表一、二所示時間、地點
    ，以如附表一、二所示之方式，分別為如附表一所示之竊盜
    、加重竊盜行為及附表二所示之恐嚇取財、偽造文書、詐欺
    取財、詐欺得利等行為。
二、證據名稱
    如附表一、二證據名稱欄所示。
三、論罪科刑
(一)、核被告周振平、蔡志良、蔡志明如附表一、二所示之行為，
    各犯如附表一、二「所犯法條」欄及「罪名及宣告刑」欄所
    示之罪名及所犯法條。
(二)、被告周振平如附表二編號3 所為偽造被害人林秀玉之署押之
    行為，及如附表二編號4 所為盜用被害人陳鳳翔之印章持以
    蓋印之行為，均係偽造私文書之部分行為，偽造私文書之低
    度行為，又為行使偽造私文書之高度行為所吸收，均不另論
    罪。
(三)、被告周振平如附表二編號3 、4 所為行使偽造私文書及詐欺
    取財之行為，係一行為觸犯數罪名，為想像競合犯，應從一
    重論以行使偽造私文書罪。
(四)、被告3 人，分別以如附表一、二所示編號之行為人組合，有
    犯意聯絡及行為分擔，均應論以共同正犯。
(五)、被告3 人各犯附表一、二所示各罪，均犯意各別，行為互殊
    ，應予分論併罰。
(六)、被告周振平就附表一編號22號之犯行，係於員警尚未察覺該
    編號所示竊盜行為以前，即主動供出其有竊盜犯行，符合自
    首要件，此情亦為檢察官所不爭執，爰依刑法第62條前段之
    規定，減輕其刑。
(七)、被告周振平、蔡志良分別有事實欄所載前科，各於98年11月
    3 日、95年5 月11日縮短刑期執行完畢等情，有臺灣高等法
    院被告前案紀錄表各1 份在卷可稽，其2 人分別於5 年之內
    故意再犯本件有期徒刑以上之罪，均為累犯，均應依刑法第
    47 條 第1 項之規定，加重其刑，並就被告周振平附表一編
    號22之犯行，先加後減之。
(八)、爰審酌被告3 人正值青壯年，不思以正當工作獲取金錢、賺
    取財物，竟以如附表一、二所示之方式為竊盜、加重竊盜、
    恐嚇取財、偽造文書、詐欺取財、得利等行為，對民眾之財
    產安全造成危害，破壞社會秩序，所生影響非小；又被告周
    振平犯罪行為次數較多、情節較重，被告蔡志良犯罪行為次
    數次之、情節較輕，被告蔡志明犯罪行為次數較少、情節尚
    輕，兼衡被告3 人之犯罪動機僅係一時貪念、目的、手段除
    竊取車輛使用扳手外、尚無使用其他危險兇器，且非以影響
    居住或人身安全方式行竊，竊取財物之價值、所生危害，相
    較於竊盜集團將所竊物品拆卸解體之惡性為輕、大部分財物
    均已尋獲返還被害人，犯罪後均能坦承犯行、態度良好，節
    省司法資源等一切情狀，分別量處如主文所示之刑暨定其等
    應執行之刑；另就被告蔡志明部分諭知易科罰金之折算標準
    ，並定其應執行之刑及諭知易科罰金之折算標準。
四、沒收
(一)、附表一編號7 、9 、13，被告周振平、蔡志良用以行竊之鑰
    匙，固為其等所有；附表一編號2 、3 、4 、5 、6 、8 、
    17 ， 被告3 人分別用以行竊之T 字型扳手、六角扳手、剪
    刀，為被告振平所有，上開物品，均已丟棄，無從尋獲，業
    據被告周振平、蔡志良供明在卷（見本院卷99年訴字第520
    號卷第106 頁），為免將來執行困難，爰不另予沒收之諭知
    。至扣案之固定扳手、自製竊車工具及六角扳手各1 支，雖
    為被告周振平所有，惟並非供本件竊盜所用之物，亦據被告
    周振平陳明在卷（見本院99年度訴字第520 號卷第106 頁）
    ，亦不另予沒收之諭知。
(二)、附表二編號3 部分（見偵卷八第22頁），被告偽造被害人林
    秀玉署押3 枚（申請人簽章欄、專案同意書上立同意書人欄
    、手機交易簽收單簽名欄各1 枚），應依刑法第219 條規定
    予以宣告沒收。至按刑法上所謂署押，乃指於紙張或物體上
    簽署姓名或其他符號，用以證明一定之意思表示，或一定之
    事實者而言。至文書有書寫他人姓名者，若該所書寫之姓名
    僅資識別，而非證明一定意思表示或一定事實者，縱未經該
    他人授權書寫，既非表示該他人簽名之意思，即不生偽造署
    押之問題（最高法院86年度台上字第47號、92年度台上字第
    2648號、93年度台上字第861 號、95年度台上字第2317號判
    決意旨參照），故附表二編號3 所示文書上除上開欄位簽名
    外之其餘「林秀玉」之姓名，僅供識別申請書之申請人（購
    買人）身分，非證明一定意思表示或一定事實，則各該文件
    上其餘之姓名，僅係用以作為當事人之識別，並非用以簽名
    之意而簽署或蓋印，不能認為係署押，自無從依同條規定為
    沒收，附此敘明。另附表二編號4 部分（見偵卷二十第15-1
    8 頁）所示文書上，被害人陳鳳翔之印文，乃被告盜用被害
    人陳鳳翔所有真正之印章蓋印所生（見偵卷十九第48頁），
    並非偽造之印文，爰不另為沒收之諭知。
五、應適用法條
(一)、刑事訴訟法第273 條之1 第1 項、第299 條第1 項前段、第
    310 條之2 、第454 條第1 項。
(二)、刑法第28條、第210 條、第216 條、第219 條、第320 條第
    1 項、第321 條第3 項、第4 項、第339 條第1 項、第2 項
    、第47條第1 項、第62條前段、第55條、第51條第5 款、第
    41條第1項前段。
(三)、刑法施行法第1 條之1 第1 項、第2 項前段。
六、本判決係依刑事訴訟法第310 條之2 、第454 條第1 項製作
    ，依法僅記載當事人欄、主文、犯罪事實、證據名稱以及應
    適用之法條。如不服本判決，應於判決送達之日起10日內，
    向本院提起上訴。
本案經檢察官黃明正到庭執行職務。
中    華    民    國    99    年    10    月    20    日
                  刑事第一庭  法  官  林 卉 聆
以上正本證明與原本無異。
如不服本判決應於收受判決後10日內向本院提出上訴書狀，並應
應敘述具體理由。其未敘述上訴理由者，應於上訴期間屆滿後20
日內向本院補提理由書(均須按他造當事人之人數附繕本)「切勿
逕送上級法院」。
                              書記官  楊 慧 萍
中    華    民    國    99    年    10    月    21    日
附記論罪法條：
刑法第210條
偽造、變造私文書，足以生損害於公眾或他人者，處 5 年以下
有期徒刑。
刑法第216條
行使第 210 條至第 215 條之文書者，依偽造、變造文書或登載
不實事項或使登載不實事項之規定處斷。
刑法第320條
意圖為自己或第三人不法之所有，而竊取他人之動產者，為竊盜
罪，處5  年以下有期徒刑、拘役或 5 百元以下罰金。
意圖為自己或第三人不法之利益，而竊佔他人之不動產者，依前
項之規定處斷。
前二項之未遂犯罰之。
刑法第321條
犯竊盜罪而有左列情形之一者，處 6 月以上、 5 年以下有期徒
刑：
一、於夜間侵入住宅或有人居住之建築物、船艦或隱匿其內而犯
    之者。
二、毀越門扇、牆垣或其他安全設備而犯之者。
三、攜帶兇器而犯之者。
四、結夥三人以上而犯之者。
五、乘火災、水災或其他災害之際而犯之者。
六、在車站或埠頭而犯之者。
前項之未遂犯罰之。
刑法第339條
意圖為自己或第三人不法之所有，以詐術使人將本人或第三人之
物交付者，處 5 年以下有期徒刑、拘役或科或併科 1 千元以下
罰金。
以前項方法得財產上不法之利益或使第三人得之者，亦同。
前二項之未遂犯罰之。
附表一：
┌──┬───┬────┬────────┬────────┬─────┬──────┐
│編號│行為人│行為時間│行為態樣        │證據名稱        │ 所犯法條 │罪名及宣告刑│
│    │      │、地點  │                │                │          │            │
├──┼───┼────┼────────┼────────┼─────┼──────┤
│ 1  │周振平│98年12月│見呂宏信所有之車│(1)周振平警詢：  │刑法第320 │周振平犯竊盜│
│    │      │4日17時 │號5282-R Z號自小│  偵卷二：第    │條第1 項  │罪，累犯，處│
│    │      │許，在苗│客車車門沒鎖且鑰│  5-6、偵訊：   │          │有期徒刑伍月│
│    │      │栗縣後龍│匙插在鑰匙孔上，│  偵卷九第35頁。│          │。          │
│    │      │鎮台61線│便徒手竊取。    │(2)呂宏信警詢：  │          │            │
│    │      │與苗8線 │                │  偵卷二第9 頁。│          │            │
│    │      │路口    │                │(3)贓物認領保管單│          │            │
│    │      │        │                │  ：偵卷二第11頁│          │            │
│    │      │        │                │  。            │          │            │
│    │      │        │                │(4)苗栗縣警察局車│          │            │
│    │      │        │                │  輛尋獲電腦輸入│          │            │
│    │      │        │                │  單：偵卷二第12│          │            │
│    │      │        │                │  頁。          │          │            │
│    │      │        │                │(5)車輛照片4 張偵│          │            │
│    │      │        │                │  卷二第21-2頁。│          │            │
├──┼───┼────┼────────┼────────┼─────┼──────┤
│ 2  │周振平│98年12月│周振平駕車搭載蔡│(1)周振平警詢：偵│刑法第321 │周振平、蔡志│
│    │蔡志良│6 日凌晨│志良及蔡志明，由│  卷一第8頁。   │條第1 項第│良、蔡志明犯│
│    │蔡志明│2 時許，│蔡志明下車持周振│(2)蔡志明警詢：偵│3 款、第4 │結夥三人以上│
│    │      │在苗栗縣│平所有、客觀上足│  卷一第24頁、偵│款、第28條│攜帶兇器竊盜│
│    │      │泰安鄉錦│以對人之生命、身│  訊：偵卷一第33│          │罪，周振平、│
│    │      │水村6鄰 │體、安全構成威脅│  頁。          │          │蔡志良均累犯│
│    │      │46之6號 │，可供兇器使用之│(3)蔡志良警詢：偵│          │，各處有期徒│
│    │      │停車場  │T 字型扳手撬開湯│  卷一第31頁、偵│          │刑柒月；蔡志│
│    │      │        │明芳所有之車號D3│  訊：偵卷一第84│          │明，處有期徒│
│    │      │        │-299號自小客車車│  -85頁。       │          │刑陸月，如易│
│    │      │        │門後，發動引擎竊│(4)湯明芳警詢：偵│          │科罰金，以新│
│    │      │        │取得手。        │  卷一第37頁。  │          │臺幣壹仟元折│
│    │      │        │                │(5)苗栗縣警察局車│          │算壹日。    │
│    │      │        │                │  輛尋獲電腦輸入│          │            │
│    │      │        │                │  單：偵卷一第39│          │            │
│    │      │        │                │  -40頁。       │          │            │
│    │      │        │                │(6)贓物認領保管單│          │            │
│    │      │        │                │  ：偵卷一第41頁│          │            │
│    │      │        │                │  。            │          │            │
│    │      │        │                │(7)現場照片2張： │          │            │
│    │      │        │                │  偵卷一第20頁。│          │            │
├──┼───┼────┼────────┼────────┼─────┼──────┤
│ 3  │周振平│98年12月│由蔡志明下車持周│(1)周振平警詢：偵│刑法第321 │周振平、蔡志│
│    │蔡志良│6 日凌晨│振平所有、客觀上│  卷一第8頁、偵 │條第1 項第│良、蔡志明犯│
│    │蔡志明│2 時30分│足以對人之生命、│  訊：偵卷九第36│3 款、第4 │結夥三人以上│
│    │      │許，在苗│身體、安全構成威│  頁。          │款、第28條│攜帶兇器竊盜│
│    │      │栗縣公館│脅，可供兇器使用│(2)蔡志明警詢：偵│          │罪，周振平、│
│    │      │鄉福基村│之T字 型扳手撬開│  卷一第24頁、偵│          │蔡志良均累犯│
│    │      │福基231 │杜秉國所有之車號│  訊：偵卷一第74│          │，各處有期徒│
│    │      │號旁    │7381-EQ 號自小客│  頁。          │          │刑柒月；蔡志│
│    │      │        │車車門後，發動引│(3)蔡志良警詢：偵│          │明，處有期徒│
│    │      │        │擎竊取得手。    │  卷一第31頁、偵│          │刑陸月，如易│
│    │      │        │                │  訊：偵卷一第84│          │科罰金，以新│
│    │      │        │                │  -85頁。       │          │臺幣壹仟元折│
│    │      │        │                │(4)杜秉國警詢：偵│          │算壹日。    │
│    │      │        │                │  卷一第44頁。  │          │            │
│    │      │        │                │(5)車籍查詢-基本 │          │            │
│    │      │        │                │  資料詳細畫面：│          │            │
│    │      │        │                │  偵卷一第49頁。│          │            │
│    │      │        │                │(6)贓物認領保管單│          │            │
│    │      │        │                │  ：偵卷一第47頁│          │            │
│    │      │        │                │  。            │          │            │
│    │      │        │                │(7)現場照片4張： │          │            │
│    │      │        │                │  偵卷一第16-17 │          │            │
│    │      │        │                │  頁。          │          │            │
│    │      │        │                │(8)失車唯讀案件  │          │            │
│    │      │        │                │  基本資料查詢：│          │            │
│    │      │        │                │  偵卷一第50頁。│          │            │
├──┼───┼────┼────────┼────────┼─────┼──────┤
│ 4  │周振平│98年12月│蔡志良駕車搭載周│(1)周振平偵詢：偵│刑法第321 │周振平共同犯│
│    │蔡志良│8 日凌晨│振平，由蔡志良下│  卷九第35頁。  │條第1 項第│攜帶兇器竊盜│
│    │（此部│4時許， │車持周振平所有、│(2)蔡志良警詢：偵│3 款、第28│罪，累犯，處│
│    │分已由│在苗栗縣│客觀上足以對人之│  卷三第34-35 頁│條        │有期徒刑柒月│
│    │本院另│苗栗市福│生命、身體、安全│  。            │          │。          │
│    │案審結│安里中華│構成威脅，可供兇│(3)羅偉警詢：偵卷│          │            │
│    │）    │路559 號│器使用之六角扳手│  三第44頁。    │          │            │
│    │      │前      │撬開羅偉所有之車│(4)內政部警政署刑│          │            │
│    │      │        │號2618 -LB號自小│  事警察局98年12│          │            │
│    │      │        │客車車門後，發動│  月23日刑紋字第│          │            │
│    │      │        │引擎竊取得手，由│  098066號鑑定書│          │            │
│    │      │        │周振平開走。    │  ：偵卷三第21頁│          │            │
│    │      │        │                │  。            │          │            │
│    │      │        │                │(5)苗栗縣警察局車│          │            │
│    │      │        │                │  輛尋獲電腦輸入│          │            │
│    │      │        │                │  單：偵卷三第47│          │            │
│    │      │        │                │  頁。          │          │            │
│    │      │        │                │(6)贓物認領保管單│          │            │
│    │      │        │                │  ：偵卷三第46頁│          │            │
│    │      │        │                │  。            │          │            │
│    │      │        │                │(7)現場照片6 張：│          │            │
│    │      │        │                │  偵卷三第48-50 │          │            │
│    │      │        │                │  頁。          │          │            │
├──┼───┼────┼────────┼────────┼─────┼──────┤
│ 5  │周振平│98年12月│周振平駕車搭載蔡│(1)周振平警詢：偵│刑法第321 │周振平、蔡志│
│    │蔡志明│10日23時│志明，由蔡志明下│  卷一第8頁、偵 │條第1 項第│明共同犯攜帶│
│    │      │許，在苗│車持周振平所有、│  訊：偵卷九第36│3 款、第28│兇器竊盜罪，│
│    │      │栗縣後龍│客觀上足以對人之│  頁。          │條        │周振平，累犯│
│    │      │鎮溪洲里│生命、身體、安全│(2)蔡志明警詢：偵│          │，處有期徒刑│
│    │      │石螺仔70│構成威脅，可供兇│  卷一第24頁、偵│          │柒月。蔡志明│
│    │      │號旁    │器使用之T 字型扳│  訊：偵卷一第74│          │，處有期徒刑│
│    │      │        │手撬開李泉所有之│  頁。          │          │陸月，如易科│
│    │      │        │車號MJ-5471 號自│(3)李泉警詢：偵卷│          │罰金，以新臺│
│    │      │        │小客車車門後，發│  一第52頁。    │          │幣壹仟元折算│
│    │      │        │動引擎竊取得手。│(4)車籍查詢- 基本│          │壹日。      │
│    │      │        │                │  資料詳細畫面：│          │            │
│    │      │        │                │  偵卷一第54頁  │          │            │
│    │      │        │                │  。            │          │            │
│    │      │        │                │(5)照片：偵卷一第│          │            │
│    │      │        │                │  15頁。        │          │            │
├──┼───┼────┼────────┼────────┼─────┼──────┤
│ 6  │周振平│98年12月│由蔡志良持周振平│(1)周振平警詢：偵│刑法第321 │周振平、蔡志│
│    │蔡志良│11日13時│所有、客觀上足以│  卷一第9 頁、偵│條第1 項第│良共同犯攜帶│
│    │      │許，在苗│對人之生命、身體│  訊：偵卷九第35│3 款、第28│兇器竊盜罪，│
│    │      │栗縣後龍│、安全構成威脅，│  頁。          │條        │均累犯，各處│
│    │      │鎮北龍里│可供兇器使用之T │(2)蔡志良警詢：偵│          │有期徒刑柒月│
│    │      │中山街台│字型扳手撬開趙中│  卷一第32頁、偵│          │。          │
│    │      │鐵陸橋下│興所有由李淑芳所│  訊：偵卷一第85│          │            │
│    │      │        │使用之車號W4-723│  頁。          │          │            │
│    │      │        │8 自小客車車門後│(3)李淑芳警詢：偵│          │            │
│    │      │        │，發動引擎竊取得│  卷一第56頁。  │          │            │
│    │      │        │手，並將該車交予│(4)苗栗縣警察局車│          │            │
│    │      │        │周振平使用。    │  輛尋獲電腦輸入│          │            │
│    │      │        │                │  單：偵卷一第58│          │            │
│    │      │        │                │   -59頁。      │          │            │
│    │      │        │                │(5)贓物認領保管單│          │            │
│    │      │        │                │  ：偵卷一第57頁│          │            │
│    │      │        │                │  。            │          │            │
│    │      │        │                │(6)現場照片4 張：│          │            │
│    │      │        │                │  偵卷一第18-19 │          │            │
│    │      │        │                │  頁。          │          │            │
├──┼───┼────┼────────┼────────┼─────┼──────┤
│ 7  │周振平│98年12月│周振平駕車搭載蔡│(1)周振平偵詢：偵│刑法320 條│周振平、蔡志│
│    │蔡志良│12日4時 │志良，由蔡志良下│  卷九第36頁。  │第1 項、第│良共同犯竊盜│
│    │      │許，在苗│車持自備鑰匙（業│(2)蔡志良警詢：偵│28條      │罪，均累犯，│
│    │      │栗縣苗栗│已丟棄），竊取賴│  卷十五第39頁、偵│          │各處有期徒刑│
│    │      │市福麗里│陳玉英所有由賴德│  訊：偵卷一第  │          │伍月。      │
│    │      │旺旺保險│宇使用之車號9333│  85頁。        │          │            │
│    │      │公司前  │-KY 號自小客車得│(3)賴德宇：偵卷十五│          │            │
│    │      │        │手。            │  第44頁。      │          │            │
├──┼───┼────┼────────┼────────┼─────┼──────┤
│ 8  │周振平│98年12月│周振平持其所有、│(1)周振平警詢：偵│刑法第321 │周振平犯攜帶│
│    │      │16日23時│客觀上足以對人之│  卷一第9 頁、偵│條第1 項第│兇器竊盜罪，│
│    │      │許，在苗│生命、身體、安全│  訊：偵卷九第35│3 款      │累犯，處有期│
│    │      │栗縣後龍│構成威脅，可供兇│  頁。          │          │徒刑柒月。  │
│    │      │鎮中龍里│器使用之T 字型扳│(2)謝玉英警詢：偵│          │            │
│    │      │田心11之│手撬開謝玉英所有│  卷一第62頁。  │          │            │
│    │      │1 號旁空│之車號H2-9806 號│(3)車籍查詢- 基本│          │            │
│    │      │地      │自小客車車門後，│  資料詳細畫面：│          │            │
│    │      │        │發動引擎竊取得手│  偵卷一第64頁。│          │            │
│    │      │        │。              │(4)現場照片2 張：│          │            │
│    │      │        │                │  偵卷一第14頁。│          │            │
├──┼───┼────┼────────┼────────┼─────┼──────┤
│ 9  │周振平│99年3月 │持自備鑰匙（業經│(1)周振平警詢：偵│刑法第320 │周振平犯竊盜│
│    │      │15日7時 │丟棄），竊取鄭榮│  卷九第5、10頁 │條第1項   │罪，累犯，處│
│    │      │30分許，│華所有之車號SMM-│  、偵訊：偵卷九│          │有期徒刑肆月│
│    │      │在苗栗縣│621 號輕型機車得│  第35頁。      │          │。          │
│    │      │後龍鎮東│手。            │(2)鄭榮華警詢：偵│          │            │
│    │      │明里15鄰│                │  卷九第13頁。  │          │            │
│    │      │下浮尾9 │                │(3)車籍查詢- 基本│          │            │
│    │      │號旁    │                │  資料詳細畫面：│          │            │
│    │      │        │                │  偵卷九第20頁  │          │            │
│    │      │        │                │  。            │          │            │
│    │      │        │                │(4)贓物認領保管單│          │            │
│    │      │        │                │：偵卷九第18頁。│          │            │
│    │      │        │                │(5)現場照片2 張：│          │            │
│    │      │        │                │  偵卷九第22頁。│          │            │
├──┼───┼────┼────────┼────────┼─────┼──────┤
│ 10 │周振平│99年3月 │徒手將林來福所有│(1)周振平警詢：偵│刑法第320 │周振平犯竊盜│
│    │      │15日7時 │之鐵柱鷹架鐵柱5 │  卷九第5 頁、偵│條第1項   │罪，累犯，處│
│    │      │30分許竊│支搬運至其所騎乘│  訊：偵卷九第35│          │有期徒刑參月│
│    │      │取上開機│之機車上而竊取得│  頁。          │          │。          │
│    │      │車之後某│手。            │(2)林來福警詢：偵│          │            │
│    │      │時，在苗│                │  卷九第16頁。  │          │            │
│    │      │栗縣後龍│                │(3)贓物認領保管單│          │            │
│    │      │鎮東明里│                │  ：偵卷九第19頁│          │            │
│    │      │15鄰13號│                │  。            │          │            │
│    │      │後面空地│                │(4)現場照片4 張：│          │            │
│    │      │。      │                │  偵卷九第21、23│          │            │
│    │      │        │                │  頁。          │          │            │
├──┼───┼────┼────────┼────────┼─────┼──────┤
│ 11 │周振平│99年3月 │騎乘機車至現場，│(1)周振平警詢：偵│刑法第320 │周振平犯竊盜│
│    │      │19日13時│分次徒手將張家豪│  卷十第29頁、偵│條第1項   │罪，累犯，處│
│    │      │許，在苗│所有之工字型鐵材│  訊：偵卷九第34│          │有期徒刑參月│
│    │      │栗縣後龍│2 支（1 次1 支）│  頁。          │          │。          │
│    │      │鎮四份仔│接續搬運至其所騎│(2)張家豪警詢：偵│          │            │
│    │      │45之2前 │乘之機車上而竊取│  卷十第40頁。  │          │            │
│    │      │空地。  │得手。          │(3)現場照片共7 張│          │            │
│    │      │        │                │  ：偵卷十第32、│          │            │
│    │      │        │                │  42頁。        │          │            │
├──┼───┴────┴────────┴────────┴─────┴──────┤
│ 12 │99年度易字第847號                                                             │
│    ├───┬────┬────┬────────────┬─────┬──────┤
│    │周振平│99年4月1│趁老闆不│(1)周振平警詢：偵卷十九第25│刑法第320 │周振平犯竊盜│
│    │      │日12時20│在，徒手│  -26 頁、偵訊：偵卷十九第│條第1項   │罪，累犯，處│
│    │      │分許，在│將放置於│  56頁。                │          │有期徒刑肆月│
│    │      │苗栗縣後│店內辦公│(2)陳鳳翔警詢：偵卷十九第48│          │。          │
│    │      │龍鎮北龍│桌上，陳│  頁。                  │          │            │
│    │      │里中華路│鳳翔之國│(3)施澤民警詢：偵卷十九第52│          │            │
│    │      │25號，施│民身分證│  頁。                  │          │            │
│    │      │澤民所經│、健保卡│(4)贓物認領保管單：偵卷十九│          │            │
│    │      │營之「大│各1 張及│  第50頁。              │          │            │
│    │      │楊機車行│「陳鳳翔│(5)現場照片4 張：偵卷十九第│          │            │
│    │      │」內    │」印章1 │  32-33 頁。            │          │            │
│    │      │        │枚，放入│                        │          │            │
│    │      │        │其口袋內│                        │          │            │
│    │      │        │而竊取得│                        │          │            │
│    │      │        │手。    │                        │          │            │
├──┼───┼────┼────┼────────────┼─────┼──────┤
│ 13 │周振平│99年4月5│周振平持│(1)周振平偵詢：偵卷六第6-│刑法第320 │周振平犯竊盜│
│    │      │日1 時許│自備鑰匙│  7 頁。                │條第1項   │罪，累犯，處│
│    │      │，在苗栗│（業經丟│(2)童馨誼警詢：偵卷六第10│          │有期徒刑肆月│
│    │      │縣後龍鎮│棄），竊│  頁。                  │          │。          │
│    │      │豐富火車│取連滿五│(3)苗栗縣警察局車輛尋獲電│          │            │
│    │      │站前    │所有，由│  腦輸入單：偵卷六第13-1│          │            │
│    │      │        │童馨誼所│  4頁。                 │          │            │
│    │      │        │使用之車│(4)贓物認領保管單：偵卷六│          │            │
│    │      │        │號YGC-47│  第12頁。              │          │            │
│    │      │        │1 號重型│(5)現場照片4 張：偵卷六第│          │            │
│    │      │        │機車得手│  15-16 頁。            │          │            │
│    │      │        │。      │                        │          │            │
├──┼───┼────┼────┼────────────┼─────┼──────┤
│ 14 │周振平│99年4月 │見謝湧圳│(1)周振平警詢：偵卷七：第│刑法第320 │周振平犯竊盜│
│    │      │12日17時│所有而由│  5 頁、偵卷八第5頁、偵 │條第1項   │罪，累犯，處│
│    │      │許，在苗│林秀玉使│  詢：偵卷九第36頁。    │          │有期徒刑肆月│
│    │      │栗縣後龍│用之車號│(2)林秀玉警詢：偵卷七第7 │          │。          │
│    │      │鎮大庄里│IHG-866 │  頁、偵卷八第9 頁。    │          │            │
│    │      │5鄰產業 │號重型機│(3)車籍查詢- 基本資料詳細│          │            │
│    │      │道路旁工│車鑰匙插│  畫面：偵卷七第15頁。  │          │            │
│    │      │寮      │在鑰匙孔│(4)贓物認領保管單：偵卷七│          │            │
│    │      │        │上，便徒│  第9 頁、偵卷八第15頁。│          │            │
│    │      │        │手竊取駛│(5)現場照片6 張：偵卷七第│          │            │
│    │      │        │離，並竊│  16-18 頁。            │          │            │
│    │      │        │取置物箱│                        │          │            │
│    │      │        │內林秀玉│                        │          │            │
│    │      │        │之身分證│                        │          │            │
│    │      │        │及健保卡│                        │          │            │
│    │      │        │。      │                        │          │            │
├──┼───┼────┼────┼────────────┼─────┼──────┤
│ 15 │周振平│99年4月 │徒手竊取│(1)周振平警詢：偵卷十一第5 │刑法第320 │周振平犯竊盜│
│    │      │16日19時│彭松德所│  頁、偵詢：偵卷九第35  │條第1項   │罪，累犯，處│
│    │      │30分許，│管理之土│  頁。                  │          │有期徒刑參月│
│    │      │在苗栗縣│地公廟內│(2)彭松德警詢：偵卷十一第7 │          │。          │
│    │      │後龍鎮龍│金爐1 具│  頁。                  │          │            │
│    │      │坑里十班│。      │(3)陳谷地警詢：偵卷十一第  │          │            │
│    │      │土地公廟│        │  10頁。                │          │            │
│    │      │內      │        │(4)贓物認領保管單：偵卷十一│          │            │
│    │      │        │        │  第12頁。              │          │            │
│    │      │        │        │(5)現場照片4 張：偵卷十一第│          │            │
│    │      │        │        │  13-14 頁。            │          │            │
├──┼───┼────┼────┼────────────┼─────┼──────┤
│ 16 │周振平│99年4月 │徒手將放│(1)周振平警詢：偵卷十三第23│刑法第320 │周振平犯竊盜│
│    │      │17日3時 │置於路邊│  頁。                  │條第1項   │罪，累犯，處│
│    │      │許，在苗│貨車上，│(2)林易賜警詢：偵卷十三第27│          │有期徒刑參月│
│    │      │栗縣後龍│林易賜所│  頁。                  │          │。          │
│    │      │鎮南龍里│有之蓄電│(3)現場照片4 張：偵卷十三第│          │            │
│    │      │明德街6 │池2 具搬│  38頁。                │          │            │
│    │      │號前    │運至其所│(4)監視錄影器翻拍照片2 張│          │            │
│    │      │        │騎乘之機│  ：偵卷十三第40頁。      │          │            │
│    │      │        │車上而竊│                        │          │            │
│    │      │        │取得手。│                        │          │            │
├──┼───┼────┼────┼────────────┼─────┼──────┤
│ 17 │周振平│99年4月 │持其所有│(1)周振平警詢：偵卷十第29│刑法第321 │周振平犯攜帶│
│    │      │17日17時│客觀上足│  頁、偵詢：偵卷九第35頁│條第1 項第│兇器竊盜罪，│
│    │      │20分許，│以對人之│  。                    │3 款      │累犯，處有期│
│    │      │在苗栗縣│生命、身│(2)曾靜宏警詢：偵卷十第44│          │徒刑柒月。  │
│    │      │後龍鎮龍│體、安全│  頁。                  │          │            │
│    │      │坑里埔仔│構成威脅│(3)贓物認領保管單：偵卷十│          │            │
│    │      │頂6鄰48 │，可供兇│  第46頁。              │          │            │
│    │      │號禾盛企│器使用之│(4)現場照片5 張：偵卷十第│          │            │
│    │      │業社前  │剪刀（業│  33頁。                │          │            │
│    │      │        │經丟棄）│                        │          │            │
│    │      │        │剪斷左列│                        │          │            │
│    │      │        │公司所有│                        │          │            │
│    │      │        │白色SUZU│                        │          │            │
│    │      │        │K 廠牌汽│                        │          │            │
│    │      │        │車內之汽│                        │          │            │
│    │      │        │車音響主│                        │          │            │
│    │      │        │機後而竊│                        │          │            │
│    │      │        │取得手。│                        │          │            │
├──┼───┼────┼────┼────────────┼─────┼──────┤
│ 18 │周振平│99年4月 │見邱謝宜│(1)周振平警詢：偵卷四第22│刑法第320 │周振平犯竊盜│
│    │      │19日13時│汝所有之│  頁。                  │條第1項   │罪，累犯，處│
│    │      │許，在苗│車號QJ6-│(2)邱謝宜汝警詢：偵卷四第│          │有期徒刑肆月│
│    │      │栗縣後龍│257 號輕│  26頁。                │          │。          │
│    │      │鎮○○街│型機車鑰│(3)車籍輛查詢- 基本資料詳│          │            │
│    │      │143之2號│匙插在鑰│  細畫面：偵卷四第29頁。│          │            │
│    │      │前      │匙孔上，│(4)贓物認領保管單：偵卷四│          │            │
│    │      │        │便徒手竊│  第28頁。              │          │            │
│    │      │        │取駛離。│(5)現場照片5 張：偵卷四第│          │            │
│    │      │        │        │  30頁。                │          │            │
├──┼───┴────┴────┴────────────┴─────┴──────┤
│ 19 │99年度易字第847號                                                             │
│    ├───┬────┬────┬────────────┬─────┬──────┤
│    │周振平│99年5月9│徒手將停│(1)周振平警詢：偵卷十八第25│刑法第320 │周振平犯竊盜│
│    │      │日19時許│放該處門│  頁、偵訊：偵卷十八第50頁│條第1項   │罪，累犯，處│
│    │      │，在苗栗│口，曾翊│  。                    │          │有其徒刑肆月│
│    │      │縣後龍鎮│潔所有未│(2)曾翊潔警詢：偵卷十八第28│          │。          │
│    │      │南龍里明│上鎖之DR│  頁。                  │          │            │
│    │      │德街16號│AGON牌綠│(3)贓物認領保管單：偵卷十八│          │            │
│    │      │前      │色腳踏車│  第30頁。              │          │            │
│    │      │        │1 輛竊取│(4)現場照片5 張：偵卷十八第│          │            │
│    │      │        │得手    │  45頁。                │          │            │
├──┼───┼────┼────┼────────────┼─────┼──────┤
│ 20 │周振平│99年5月 │徒手將後│(1)周振平警詢：偵卷十六第16│刑法第320 │周振平犯竊盜│
│    │      │13日18時│龍鎮公所│  頁。                  │條第1項   │罪，累犯，處│
│    │      │許，在苗│所有而由│(2)劉威廷警詢：偵卷十六第27│          │有期徒刑肆月│
│    │      │栗縣後龍│劉威廷所│  頁。                  │          │。          │
│    │      │鎮溪洲里│管理之鐵│(3)余浩瑋警詢：偵卷十六第30│          │            │
│    │      │3鄰石螺 │製水溝蓋│  頁。                  │          │            │
│    │      │仔32之7 │3 個搬上│(4)宏展資源回收場登記冊：│          │            │
│    │      │號      │自行車上│  偵卷十六第33頁。        │          │            │
│    │      │        │而竊取得│(5)贓物認領保管單：偵卷十六│          │            │
│    │      │        │手。    │  第32頁。              │          │            │
│    │      │        │        │(6)現場照片2 張：偵卷十六第│          │            │
│    │      │        │        │  46頁。                │          │            │
├──┼───┼────┼────┼────────────┼─────┼──────┤
│ 21 │周振平│99年5月 │見吳國棟│(1)周振平警詢：偵卷十四第23│刑法第320 │周振平犯竊盜│
│    │      │14日17時│所有之車│  頁。                  │條第1項   │罪，累犯，處│
│    │      │許，在苗│號EWN-76│(2)吳國棟警詢：偵卷十四第26│          │有期徒刑肆月│
│    │      │栗縣後龍│2 號輕型│  頁。                  │          │。          │
│    │      │鎮東明里│機車鑰匙│(3)贓物認領保管單：偵卷十四│          │            │
│    │      │苗9線8公│插在鑰匙│  第28頁。              │          │            │
│    │      │里處    │孔上，便│(4)現場照片2 張：偵卷十四第│          │            │
│    │      │        │徒手竊取│  40頁。                │          │            │
│    │      │        │駛離。  │                        │          │            │
├──┼───┴────┴────┴────────────┴─────┴──────┤
│ 22 │99年度易字第1034號                                                            │
│    ├───┬────┬────┬────────────┬─────┬──────┤
│    │周振平│99年6月 │徒手竊取│(1)周振平警詢：偵卷第5 │刑法第320 │周振平犯竊盜│
│    │      │22日17時│鄭佳薇所│  頁、偵訊：偵卷第26頁│條第1項   │罪，累犯，處│
│    │      │5分許， │有之銀色│  。                    │          │有期徒刑肆月│
│    │      │在苗栗縣│腳踏車1 │(2)鄭佳薇警詢：偵卷第7-│          │。          │
│    │      │後龍鎮溪│部得手。│  8頁。                 │          │            │
│    │      │洲里之仁│在上開犯│(3)贓物認領保管單：偵卷│          │            │
│    │      │德醫專校│行尚未為│  第9 頁。              │          │            │
│    │      │園附近  │有偵查權│(4)現場照片1 張：偵卷第│          │            │
│    │      │        │限之公務│  10頁。                │          │            │
│    │      │        │員發覺其│                        │          │            │
│    │      │        │犯罪前，│                        │          │            │
│    │      │        │主動向警│                        │          │            │
│    │      │        │自首上開│                        │          │            │
│    │      │        │犯行，靜│                        │          │            │
│    │      │        │候裁判。│                        │          │            │
├──┼───┴────┴────┴────────────┴─────┴──────┤
│ 23 │99年度易字第765號                                                             │
│    ├───┬────┬────┬────────────┬─────┬──────┤
│    │周振平│99年6月 │見呂忠吉│(1)周振平警詢：偵卷十七第26│刑法第320 │振平犯竊盜罪│
│    │      │23日15時│所有之車│  頁、偵訊：偵卷十七第48頁│條第1項   │，累犯，處有│
│    │      │10分許，│號LM6-32│  。                    │          │期徒刑肆月。│
│    │      │在苗栗縣│0 號重型│(2)呂忠吉警詢：偵卷十七第29│          │            │
│    │      │後龍鎮東│機車鑰匙│  頁。                  │          │            │
│    │      │明里13鄰│插在鑰匙│(3)贓物認領保管單：偵卷十七│          │            │
│    │      │下浮尾31│孔上，便│  第43頁。              │          │            │
│    │      │之1號旁 │徒手竊取│(4)現場照片3 張：偵卷十七第│          │            │
│    │      │之農田附│駛離。  │  44-45 頁。            │          │            │
│    │      │近      │        │                        │          │            │
└──┴───┴────┴────┴────────────┴─────┴──────┘
附表二：
┌──┬───┬────┬───────────┬────────┬──────┬──────┐
│編號│行為人│行為時間│行為方式              │  證據名稱      │所犯法條    │罪名及宣告刑│
│    │      │及地點  │                      │                │            │            │
├──┼───┼────┼───────────┼────────┼──────┼──────┤
│ 1  │周振平│98年12月│於竊得如附表一編號3 所│(1)周振平警詢：偵│刑法第346 條│周振平、蔡志│
│    │蔡志良│6日中午 │示之車號7381-EQ 號自小│  卷一第10頁、偵│第1 項、第28│良、蔡志明共│
│    │蔡志明│某時許，│客車時，在車內尋獲杜秉│  訊：偵卷九第36│條          │同犯恐嚇取財│
│    │      │在苗栗縣│國妻李宥芯向兆豐國際商│  頁。          │            │罪，周振平、│
│    │      │後龍鎮十│業銀行所申辦帳戶之金融│(2)蔡志明警詢：偵│            │蔡志良均累犯│
│    │      │班坑便利│卡及該車之修車廠電話，│  卷一第25-26 頁│            │，各處有期徒│
│    │      │商店前  │跟修車廠套得杜秉國電話│  、偵訊：偵卷一│            │刑柒月。蔡志│
│    │      │        │後，由周振平以公共電話│  第74-75 頁。  │            │明，處有期徒│
│    │      │        │撥打電話予杜秉國，恫嚇│(3)蔡志良警詢：偵│            │刑陸月，如易│
│    │      │        │稱車子在我手上，要求將│  卷一第33頁、偵│            │科罰金，以新│
│    │      │        │贖金2 萬元匯入李宥芯之│  訊：偵卷一第85│            │臺幣壹仟元折│
│    │      │        │上揭帳戶中，並要求提供│  頁。          │            │算壹日。    │
│    │      │        │取款密碼，致杜秉國害怕│(4)杜秉國警詢：偵│            │            │
│    │      │        │車輛遭破壞，而依指示於│  卷一第44-45 頁│            │            │
│    │      │        │98年12月6日 下午匯入贖│  。            │            │            │
│    │      │        │金，再由蔡志明將之領出│(5)贓物認領保管單│            │            │
│    │      │        │，其中蔡志良分得6 千元│  ：偵卷一第47- │            │            │
│    │      │        │、周振分得4 千元、蔡志│  48頁。        │            │            │
│    │      │        │明分得1 萬元。        │(6)匯款帳號存摺內│            │            │
│    │      │        │                      │  頁照片2 張：偵│            │            │
│    │      │        │                      │  卷一第70頁。  │            │            │
├──┼───┼────┼───────────┼────────┼──────┼──────┤
│ 2  │蔡志良│98年12月│蔡志良於竊得附表一編號│(1)蔡志良警詢：偵│刑法第346 條│蔡志良犯恐嚇│
│    │      │13日10時│7 所示之車號9333-KY 號│  卷十五第39-41 頁│第1項       │取財罪，累犯│
│    │      │33分許，│自小客車時，在車內尋得│  、偵訊：偵卷一│            │處有期徒刑柒│
│    │      │在苗栗縣│賴德宇之手機門號，以公│  第85頁。      │            │月。        │
│    │      │苗栗市中│共電話撥打予賴德宇，恫│(2)賴德宇：偵卷十五│            │            │
│    │      │正路臺灣│稱車子在我手上，要求將│  第46-47 頁。  │            │            │
│    │      │苗栗地方│贖金3 萬元匯入蔡志良之│(3)蔡志良打電話照│            │            │
│    │      │法院附近│子蔡世豪向中華郵政股份│  片2 張：偵卷十五│            │            │
│    │      │        │有限公司後龍郵局所申辦│  第49頁。      │            │            │
│    │      │        │，帳號000000 0000000號│(4)公共電話通話紀│            │            │
│    │      │        │之帳戶中，致賴德宇害怕│  錄：偵卷十五第50│            │            │
│    │      │        │車輛遭破壞，而於98年12│  頁。          │            │            │
│    │      │        │月14 日12 時49分匯入贖│                │            │            │
│    │      │        │金2 萬1 千元，並由蔡志│                │            │            │
│    │      │        │良提出後花費殆盡。    │                │            │            │
├──┼───┼────┼───────────┼────────┼──────┼──────┤
│ 3  │周振平│99年4月 │於竊得附表一編號14所示│(1)周振平警詢：偵│刑法第216 條│周振平犯行使│
│    │      │12日，在│之IHG- 866 號 重機車時│  卷八第5-6 頁、│、第210 條、│偽造私文書罪│
│    │      │苗栗縣後│，以該車置物箱內尋得林│  偵訊：偵卷九  │第339 條第1 │，累犯，處有│
│    │      │龍鎮北龍│秀玉之國民身分證及健保│  第36頁。      │項、第55條  │期徒刑肆月。│
│    │      │里中北街│卡各1 張，向店員林玟妗│(2)林秀玉警詢：偵│            │偽造林秀玉之│
│    │      │70之1 號│佯稱林秀玉係其阿姨，託│  卷八第9 頁。  │            │署押參枚（申│
│    │      │亞太電公│其代辦手機及門號云云，│(3)林玟妗警詢：偵│            │請人簽章欄、│
│    │      │司之後龍│而在亞太電信申請書申請│  卷八第12-13 頁│            │專案同意書立│
│    │      │特約店  │人簽章欄、專案同意書立│  。            │            │同意書人欄、│
│    │      │        │同意書人欄、手機交易簽│(4)贓物認領保管單│            │手機交易簽收│
│    │      │        │收單簽名欄，為林秀玉之│  ：偵卷八第15- │            │單簽名欄各壹│
│    │      │        │有權代理人之名義，代林│  16頁。        │            │枚）均沒收。│
│    │      │        │秀玉於上該各欄內偽簽「│(5)亞太電信門號申│            │            │
│    │      │        │林秀玉」之署名後，交予│  請表影本：偵卷│            │            │
│    │      │        │林玟妗，以申辦0000-000│  八第22-23 頁。│            │            │
│    │      │        │001 號之行動電話門號，│(6)扣案物品照片2 │            │            │
│    │      │        │並致林玟妗陷於錯誤，而│  張：偵卷八第25│            │            │
│    │      │        │交付SAM SUNG牌手機1 支│  頁。          │            │            │
│    │      │        │，並核發上開行動電話門│                │            │            │
│    │      │        │號SIM 卡1 張予周振平。│                │            │            │
├──┼───┴────┴───────────┴────────┴──────┴──────┤
│ 4  │99年度訴字第625號                                                                     │
│    ├───┬────┬────────┬───────────┬──────┬──────┤
│    │周振平│99年4月2│持附表一編號12所│(1)周振平警詢：偵卷二十第│(1)刑法第216 │周振平犯行使│
│    │      │日16時30│竊得陳鳳翔之國民│  6-7 頁。            │條、第210 條│偽造私文書罪│
│    │      │分許，在│身分證、健保卡各│(2)陳鳳翔警詢：偵卷二十第│、第339 條第│，累犯，處有│
│    │      │苗栗縣後│1張 及「陳鳳翔」│  10-11 頁。          │1項 、第55條│期徒刑肆月。│
│    │      │龍鎮北龍│印章1枚 ，向該特│(3)鍾沛蓁警詢：偵卷二十第│            │又犯詐欺得利│
│    │      │裡中北街│約店之職員鍾沛蓁│  13頁。              │(2)刑法第339 │罪，累犯，處│
│    │      │70之1號 │佯稱其係陳鳳翔之│(4)亞太電信門號申請書、│條第2項     │有期徒刑肆月│
│    │      │「亞太信│兄，陳鳳翔託其代│  委託書影本：偵卷二十第│            │。          │
│    │      │股份有限│辦手機及門號云云│  15 -19頁。          │            │            │
│    │      │公司」後│，而在「亞太電信│(5)亞太電信公司逾期繳款│            │            │
│    │      │龍特約店│公司」申請書、委│  通知書2 份及冒申聲明│            │            │
│    │      │        │託書、手機交易簽│  書1 份：99年度訴字第│            │            │
│    │      │        │收單上詐以陳鳳翔│  625 號卷第23-26頁   │            │            │
│    │      │        │之有權代理人之名│                      │            │            │
│    │      │        │義，在上開文書上│                      │            │            │
│    │      │        │接續盜蓋陳鳳翔之│                      │            │            │
│    │      │        │印文共計9 枚。因│                      │            │            │
│    │      │        │而辦得「亞太電信│                      │            │            │
│    │      │        │公司」之0000-000│                      │            │            │
│    │      │        │044 、0000-00000│                      │            │            │
│    │      │        │8 行動電話門號，│                      │            │            │
│    │      │        │並使鍾沛蓁交付申│                      │            │            │
│    │      │        │辦上開行動電話門│                      │            │            │
│    │      │        │號專案所搭配之  │                      │            │            │
│    │      │        │MUCH C288 牌及SA│                      │            │            │
│    │      │        │MSUNG 牌手機各1 │                      │            │            │
│    │      │        │支，並核發上開行│                      │            │            │
│    │      │        │動電話門號SIM 卡│                      │            │            │
│    │      │        │各1 張予周振平（│                      │            │            │
│    │      │        │上開物品均已丟棄│                      │            │            │
│    │      │        │）。周振平於取得│                      │            │            │
│    │      │        │上開門號之SIM 卡│                      │            │            │
│    │      │        │後，即接續使用上│                      │            │            │
│    │      │        │開門號所提供之電│                      │            │            │
│    │      │        │信服務，撥打該行│                      │            │            │
│    │      │        │動電話，而詐得不│                      │            │            │
│    │      │        │法電信服務利益（│                      │            │            │
│    │      │        │即電信相關費用共│                      │            │            │
│    │      │        │計107+527 元=634│                      │            │            │
│    │      │        │元）。嗣因陳鳳翔│                      │            │            │
│    │      │        │接獲亞太電信公司│                      │            │            │
│    │      │        │之逾期繳款通知書│                      │            │            │
│    │      │        │，經向該公司查詢│                      │            │            │
│    │      │        │，始悉上情。    │                      │            │            │
└──┴───┴────┴────────┴───────────┴──────┴──────┘
 以上卷宗代號詳本院卷附卷宗代號對照表。

司法院資訊處製作；財團法人民間司法改革基金會備份。
